【裁判字號】    98,上易,860
【裁判日期】    990413
【裁判案由】    偽造文書等
【裁判全文】
臺灣高等法院臺南分院刑事判決         98年度上易字第860號
上  訴  人  臺灣雲林地方法院檢察署檢察官
上  訴  人
即  被  告  甲○○
選任辯護人  郁旭華律師
上  訴  人
即  被  告  子○○
上列上訴人因被告等偽造文書等案件，不服臺灣雲林地方法院97
年度易字第957號、97年度訴字第1332號、97年度易字第980號中
華民國98年11月3日第一審判決（起訴案號：臺灣雲林地方法院
檢察署97年度偵字第3493號、第2873號、第5049號、第5296號、
第5092號《原判決漏未載此案號》、第5093號、第5094號），提
起上訴，本院判決如下：
    主  文
上訴駁回。
    事  實
一、子○○與辛○○（原審同案被告，由原審通緝後緝獲另結）
    互為共同行使偽造車牌、竊取小客車之犯意聯絡：
    (一)由辛○○接受與其2人有竊盜犯意聯絡之年籍姓名不詳之
      成年男子（經營汽車解體工廠）之訂單後，由子○○駕駛
      其所使用之車牌號碼6511-NW號自小客車（登記名義人為
      不知情之黃信隆）搭載辛○○，於民國97年4月4日凌晨0
      時許，自雲林縣虎尾鎮○○○○路尋找裕隆牌車種之自小
      客車，於同日凌晨3時30分許，在彰化縣彰化市○○路○段
      426號附近，鎖定欲竊取之車輛後，為掩人耳目，子○○
      、辛○○共同基於行使偽造車牌之犯意，將辛○○事先於
      不詳時地，以不詳方法取得之壓克力材質、其上黏貼有黑
      色標示「3615-PT」車號之白色壓克力板之偽造車牌（已
      經辛○○毀壞丟棄），懸掛於上開車牌號碼6511-NW號自
      小客車上使用，足以生損害於監理機關對於車輛管理之正
      確性及實際上向監理機關領用3615-PT號車牌之癸○○，
      再共同意圖為自己不法之所有，由子○○在旁把風，辛○○以自備鑰匙（未扣案）打開車門，竊取丑○○所使用之
      車牌號碼3508-SK號自小客車（登記在張婉婷名下，價值
      約新台幣《下同》24萬元）1部，得手後，將該車交付予
      該年籍姓名不詳之成年男子解體。
    (二)由辛○○接受與其2人有竊盜犯意聯絡之李澄輝（經營汽
      車解體工廠，另案處理）之訂單後，由子○○駕駛上述
      6511-NW號自小客車搭載辛○○，於97年4月22日凌晨0時
      許，自雲林縣虎尾鎮○○○○路尋找銀色豐田車種之自小
      客車，於同日凌晨2時2分許，在嘉義縣民雄鄉雙福村11鄰
      雙福78之73號附近，鎖定欲竊取之車輛後，為掩人耳目，
      子○○、辛○○共同基於行使偽造車牌之犯意，將上述「
      3615-PT」車號之偽造車牌，懸掛於上開6511-NW號自小客
      車上使用，足以生損害於監理機關對於車輛管理之正確性
      及癸○○，再共同意圖為自己不法之所有，由子○○在旁
      把風，辛○○以上述自備鑰匙打開車門，竊取沈德元所使
      用之車牌號碼1511-LS號自小客車（登記在丁○○名下，
      價值約40萬元）1部，得手後，開往雲林縣西螺鎮○○里
      ○○路202號旁鐵皮屋停放，將該車交付予李澄輝解體。
      之後經警察調閱路口監視錄影系統，發現嫌犯駕駛喜美銀
      色6511-NW號車輛於進入竊案現場，而循線查知上開事實
      。
二、甲○○為位於雲林縣虎尾鎮○○里○○路1-2號之奇億汽車
    商行實際負責人（名義負責人為其同居人劉妙華），其有故
    買贓物之犯罪習慣，明知辛○○（原審同案被告，由原審通
    緝緝獲另結）出售之附表一編號1至9所示車輛，均為車主失
    竊之贓車，竟於附表一編號1至9所示購入時間，向辛○○購
    買，並在奇億汽車商行展售（各該車輛之購入價格、轉售情
    形，均詳如附表一所示）。
三、案經台北市政府警察局移送，高雄市政府警察局三民第二分
    局報告，以及沈德元、丑○○訴由嘉義縣警察局民雄分局報
    告，由台灣雲林地方法院檢察署檢察官偵查起訴。
    理  由
壹、程序方面：(一)被告以外之人於審判外之言詞或書面陳述，除
    法律有規定者外，不得作為證據；又被告以外之人於審判外
    之陳述，雖不符前4條之規定，而經當事人於審判程序同意
    作為證據，法院審酌該言詞陳述或書面陳述作成時之情況，
    認為適當者，亦得為證據，刑事訴訟法第159條第1項、同法
    第159條之5第1項定有明文。(二)本案中，下列認定被告子○○犯罪事實之證據，對於被告子○○而言，下列認定被告甲○○犯罪事實之證據，除其本人之筆錄外，對於被告甲○○
    而言，雖然是被告以外之人於審判外之言詞及書面陳述，原
    則上不得作為證據，惟檢察官及被告於本院審判程序中，均
    已表示同意作為證據，法官審酌該言詞及書面陳述作成時之
    情況，認為適當，依上開規定，得作為證據。
貳、實體部分：
甲、關於被告子○○部分：
一、訊據上訴人即被告子○○對於上揭事實欄一之(一)、(二)犯行，
    迭於原審及本院審理時坦白承認，並有辛○○於97年9月18
    日之警察詢問筆錄（嘉民警偵字第0970085678號卷第1頁至
    第5頁）、97年9月18日之警察詢問筆錄（嘉民警偵字第0970
    085684號卷第1頁至第4頁）、97年11月14日之檢察官訊問證
    述之筆錄（97年度偵字第5093號卷第20頁至第24頁）、97年
    11月14日之檢察官訊問筆錄（97年度偵字第5094號卷第12頁
    至第13頁）、97年11月18日之檢察官訊問筆錄（97年度偵字
    第5094號卷第15頁），且有子○○所駕6511-NW號小客車登
    記名義人即子○○之弟弟黃信隆於97年5月25日之警察詢問
    筆錄（嘉民警偵字第0970085678號卷第17頁至第18頁）、97
    年11月6日之檢察官訊問筆錄（97年度偵字第5093號卷第12
    頁至第13頁，結文在第18頁）、6511-NW號車籍查詢-基本資
    料詳細畫面、汽（機）車各項異動登記書、汽（機）過戶登
    記書及黃信隆身份證影本各1紙（嘉民警偵字第0970085678
    號卷第37頁至第41頁）、真正的3615-PT號車牌所有人癸○○於97年5月15日之警察詢問筆錄（嘉民警偵字第097008567
    8號卷第19頁至第20頁）、97年11月6日之檢察官訊問筆錄（
    97年度偵字第509 3號卷第11頁至第12頁，結文在第17頁）
    、嘉義縣警察局車輛尋獲電腦輸入單（嘉民警偵字第097008
    5678號卷第36頁），就事實欄一之(一)部分，且有被害人丑○○於97年4月4日之警察詢問筆錄（嘉民警偵字第0970085684
    號卷第11頁至第12頁）、97年9月15日之警察詢問筆錄（嘉
    民警偵字第0970085684號卷第13頁至第16頁）、被害報告書
    （被害人丑○○）及《牌照號碼：3508-SK》之失車-唯讀案
    件基本資料（嘉民警偵字第0970085684號卷第17頁至第18頁
    ）、監視錄影擷取相片5張（嘉民警偵字第0970085684號卷
    第19頁至第22頁）可以佐證，而就事實欄一之(二)部分，且有
    被害人沈德元於97年4月22日之警察詢問筆錄（嘉民警偵字
    第0970085678號卷第14頁至第15頁）、監視錄影擷取相片14
    張（嘉民警偵字第0970085678號卷第27頁至第33頁），事證
    明確，洵可認定。
二、核被告黃信動關於事實欄一之(一)、(二)所載之行為，均係觸犯
    刑法第216條、第212條行使偽造許可證，足以生損害於公眾
    及他人罪，及觸犯刑法第320條第1項竊盜罪。就事實欄一之
    (一)所載犯行部分，被告子○○就行使偽造許可證部分與辛○○有犯意聯絡、行為分擔，均為共同正犯。被告子○○就竊
    盜部分與辛○○、年籍姓名不詳之成年男子有犯意聯絡、行
    為分擔，均為共同正犯。就事實欄一之(二)所載犯行部分，被
    告子○○就行使偽造許可證部分與辛○○有犯意聯絡、行為
    分擔，均為共同正犯。被告子○○就竊盜部分與辛○○、李
    澄輝有犯意聯絡、行為分擔，均為共同正犯。被告子○○所
    犯的上述4罪，犯意各別，行為也各自獨立，應分別論罪、
    合併處罰。
三、原審審理結果，認被告子○○罪證明確，因而適用刑法第28
    條、第212條、第216條、第320條第1項、第51條第5款，並
    審酌被告子○○曾因詐欺等案件，經法院判處有期徒刑、減
    刑，並定應執行刑9月，又因竊盜案件，經法院判處有期徒
    刑7月，接續執行中，本案的犯罪中，使用假車牌造成真車
    牌車主的困擾，以及被竊的2部車價值分別為24萬元、40萬
    元，又其於審判中雖與被害人丁○○達成和解，惟尚未給付
    分文等一切情狀，分別量處如附表二所示之刑，並定應執行
    刑有期徒刑1年4月。及敘明該偽造之車牌，被告子○○於97
    年8月27日警察詢問時供稱「（問：該3615-PT號偽造車牌現
    在在何處？）被辛○○折斷掉丟棄，因為該3615-PT號偽造
    車牌是辛○○用壓克力所製成的，我們犯案後辛○○就把該
    車牌折斷掉丟棄。」（嘉民警偵字第0970085678號卷第8頁
    至第9頁），既已毀壞丟棄，即不再宣告沒收。本院審核，
    原判決此部分，認事用法俱無不合，量刑亦稱妥適。被告子
    ○○以原判決量刑過重為由提起上訴，然查被告子○○於原
    審及本院審理時均承認有本案犯行，且其前曾有犯罪前科，
    復未提出已賠償被害人損害之證明為憑，是其上訴為無理由
    ，應予駁回。又檢察官認被告子○○犯後雖於原審與被害人
    丁○○達成和解，但尚未給付分文，被告前有竊盜前科，又
    犯本案之罪，應係因懶惰成習而犯本案之罪，應令入勞動場
    所強制工作而上訴。但查，原判決已審酌被告曾因詐欺等案
    件，經法院判處有期徒刑、減刑，並定應執行刑9月，又因
    竊盜案件，經法院判處有期徒刑7月，接續執行中，本案的
    犯罪中，使用假車牌造成真車牌車主的困擾，以及被竊的2
    部車價值分別為24萬元、40萬元，於原審審理時雖與被害人
    丁○○達成和解，惟尚未給付分文等一切情狀，分別量處如
    附表二所示之刑，並定應執行刑有期徒刑1年4月；且原起訴
    書亦未請求法院對被告宣告強制工作，檢察官上訴書載「被
    告係因懶惰成習而犯本案之罪」云云，並未提出證據佐證；
    是檢察官之上訴亦無理由，應予駁回。
乙、關於被告甲○○部分：
一、就附表一編號1至9所示車輛失竊，且經變造車身號碼、引擎
    號碼等之事實，有如下之證據證明：
    (1)就編號1所示車輛：被害人丙○○於97年9月24日之警察詢
      問筆錄（北市警刑大三字第09732105700號卷第131頁至第
      135頁）、0118-LR號車輛之失車紀錄、車籍查詢-基本資
      料詳細畫面各1紙（97年度他字第1020號卷第64頁至第65
      頁）、向甲○○購入贓車之不知情第三人吳家榮於97年9
      月3日之警察詢問筆錄（北市警刑大三字第09732105700號
      卷第125頁至第129頁）、贓車套用之T4-6033號車籍查詢-
      基本資料詳細畫面、車籍查詢-歷任車主顯示畫面各1紙（
      北市警刑大三字第09732105700號卷第248頁、第249頁）
      、此一車輛及車身號碼照片17張（北市警刑大三字第0973
      2105700號卷第290頁至第298頁）。
    (2)就編號2所示車輛：被害人寅○○於97年9月17日之警察詢
      問筆錄（北市警刑大三字第09732105700號卷第219頁至第
      222頁）、9308-HX號車牌之失車紀錄、車籍查詢-基本資
      料詳細畫面各1紙（北市警刑大三字第09732105700號卷第
      230頁、第231頁）、向甲○○購入贓車之不知情第三人桑
      悅齊於97年9月11日之警察詢問筆錄（北市警刑大三字第
      09732105700號卷第214頁至第218頁）、贓車套用之8687-
      HV號車籍查詢-基本資料詳細畫面、車籍查詢-歷任車主顯
      示畫面各1紙（北市警刑大三字第09732105700號卷第252
      頁、第253頁）、此一車輛及車身號碼照片8張（北市警刑
      大三字第09732105700號卷第299頁至第302頁）。
    (3)就編號3所示車輛：被害人劉政達於97年9月17日之警察詢
      問筆錄（北市警刑大三字第09732105700號卷第204頁至第
      207頁）、5F-6769號車輛之失車紀錄、車籍-基本資料詳
      細畫面、失車-唯讀案件基本資料各1紙（北市警刑大三字
      第09732105700號卷第196頁至第198頁）、向甲○○購入
      贓車之不知情第三人王月麗於97年9月11日之警察詢問筆
      錄（北市警刑大三字第09732105700號卷第199頁至第202
      頁）、贓車套用之車籍查詢-基本資料詳細畫面、車籍查
      詢-歷任車主顯示畫面各1紙（北市警刑大三字第09732105
      700號卷第254頁、第255頁）、此一車輛及車身號碼照片
      10張（北市警刑大三字第09732105700號卷第303頁至第30
      7頁）。
    (4)就編號4（即扣押物編號1）所示車輛：被害人壬○○於97
      年6月23日之警察詢問筆錄（高市警三二分偵字第0970015
      810號卷第58頁至第60頁）、壬○○立具之贓物認領保管
      單（高市警三二分偵字第0970015810號卷第64頁）、高雄
      市政府警察局車輛尋獲電腦輸入單（高市警三二分偵字第
      0970015810號卷第63頁）、失車-唯讀案件基本資料（高
      市警三二分偵字第0970015810號卷第257頁）、金相實驗
      室委託試驗報告表（高市警三二分偵字第0970015810號卷
      第61頁至第62頁，同第141頁）、贓車套用之8150-LE號車
      輛97年2月18日汽車燃料使用費繳款收據、97年2月18日之
      使用牌照稅繳款收據、汽車行車執照、94年4月25日汽車
      新領牌照登記書、強制汽車責任保險證、和潤企業股份有
      限公司分期貸款繳款證明各1份（97年度偵字第2873號卷
      第83頁至第89頁）、此一車輛照片2張（高市警三二分偵
      字第0970015810號卷第149頁至第150頁）。而辛○○於97
      年6月20日警察詢問時也供稱「（問：根據鑑定報告（警
      方提示資料）第4頁編號1號車輛，該車車身號碼顯影前
      A50A1935號，顯影後A50A365A號，引擎號碼顯影前後均為
      4G92L053592號，惟報告內容顯示引擎號碼部位經變造，
      對此你如何解釋？）這部車我有帶同警方前往當初我竊車
      地點查證，是我自己於97年2月28日12時許在彰化市○○○路274號旁三角窗轉角處，持自備汽車鑰匙破壞車門後
      竊取該車，再前往自己租賃之員新保修廠進行車身及引擎
      之改製工作，因為我在磨毀引擎號碼後再重新打製引擎號
      碼的步驟，重複有2、3次，所以警方進行引擎號碼的電解
      會無法顯影，這部車我確定整車車身及引擎全部都是原失
      竊車主的沒錯。」（高市警三二分偵字第0970015810號卷
      第16頁）。
    (5)就編號5（即扣押物編號6）所示車輛：被害人庚○○之父
      許通文於97年5月31日之警察詢問筆錄（高市警三二分偵
      字第0970015810號卷第65頁至第67頁）、許通文立具之贓
      物認領保管單（高市警三二分偵字第0970015810號卷第72
      頁）、高雄市政府警察局車輛尋獲電腦輸入單（高市警三
      二分偵字第0970015810號卷第69頁）、失車-唯讀案件基
      本資料（高市警三二分偵字第0970015810號卷第258頁）
      、金相實驗室委託試驗報告表（高市警三二分偵字第0970
      015810號卷第70頁至第71頁，同第143頁）、贓車套用之
      5R-8160號汽車新領牌登記書1紙、汽（機）車過戶登記書
      2紙、汽（機）車各項異動登記書1紙、97年2月27日汽車
      行車執照費收據、97年02月27日證照資料列印費收據、97
      年02月29日汽車行車執照費收據、強制汽車責任保險證、
      汽車燃料使用費繳納通知書、97年使用牌照稅繳款書各1
      紙（高市警三二分偵字第0970015810號卷第203頁至第205
      頁、第207頁至第208頁）、此一車輛照片2張（高市警三
      二分偵字第0970015810號卷第159頁至第160頁）。辛○○
      於97年6月20日警察詢問時也供稱「（問：根據鑑定報告
      （警方提示資料）第6頁編號6號車輛，該車車身號碼顯影
      前J0000000號，顯影後J0000000號，引擎號碼顯影前後均
      4G18J024451號，惟報告內容顯示引擎號碼部位無法辨識
      是否遭變造，對此你如何解釋？）這部車情形跟上面編號
      1的狀況相同，而且我有帶同警方前往當初我竊車地點查
      證，是我自己於97年3月12日7時30分許在彰化市○○○路
      581號巷口處，持自備汽車鑰匙破壞車門後竊取該車，再
      前往自己租賃之員新保修廠進行車身及引擎之改製工作，
      因為我在磨毀引擎號碼後再重新打製引擎號碼的步驟，重
      複有2、3次，所以警方進行引擎號碼的電解會無法顯影，
      這部車我確定整車車身及引擎全部都是原失竊車主的沒錯
      。」（高市警三二分偵字第0970015810號卷第17頁）。
    (6)就編號6（即扣押物編號7）所示車輛：被害人卯○○於97
      年6月24日之警察詢問筆錄（高市警三二分偵字第0970015
      810號卷第73頁至第75頁）、卯○○立具之贓物認領保管
      單（高市警三二分偵字第0970015810號卷第77頁）、高雄
      市政府警察局車輛尋獲電腦輸入單（高市警三二分偵字第
      0970015810號卷第76頁）、失車-唯讀案件基本資料（高
      市警三二分偵字第0970015810號卷第259頁）、金相實驗
      室委託試驗報告表（高市警三二分偵字第0970015810號卷
      第78頁至第79頁，同第144頁）、此一車輛照片2張（高市
      警三二分偵字第0970015810號卷第161頁至第162頁）。辛○○於97年6月20日警察詢問時也供稱「（問：根據鑑定
      報告（警方提示資料）第7頁編號7車輛，該車車身號碼明
      顯經過切除後重新銲接，引擎號碼顯影前AA-AN07808號，
      顯影後AA-AN05660號，另外車內所有之安全帶條碼顯示出
      廠年份為87年7月31日（民國87年即西元1998年與失竊車
      輛出廠日期吻合），對此你如何解釋？）這部車情形跟上
      面編號1的狀況相同，是我自己於96年5月14日9時許在台
      中市○區○○路二段處，持自備汽車鑰匙破壞車門後竊取
      該車，再前往自己租賃之員新保修廠進行車身及引擎之改
      製工作，我將該車車身號碼板金使用乙炔切割下後再將我
      所購買事故車輛板金銲接上去，引擎部分磨毀引擎號碼後
      再重新打製引擎號碼，這部因為步驟只有1次，所以警方
      進行引擎號碼的電解有顯影有出來原失主之引擎號碼，這
      部車我確定整車車身及引擎全部都是原失竊車主的沒錯。
      」（高市警三二分偵字第0970015810號卷第17頁）。
    (7)就編號7（即扣押物編號12）所示車輛：被害人戊○○於
      97年5月31日之警察詢問筆錄（高市警三二分偵字第09700
      15810號卷第80頁至第82頁）、戊○○立具之贓物認領保
      管單（高市警三二分偵字第0970015810號卷第86頁）、高
      雄市政府警察局車輛尋獲電腦輸入單（高市警三二分偵字
      第0970015810號卷第83頁）、失車-唯讀案件基本資料（
      高市警三二分偵字第0970015810號卷第261頁）、金相實
      驗室委託試驗報告表（高市警三二分偵字第0970015810
      號卷第84頁至第85頁，同第145頁）、此一車輛照片2張（
      高市警三二分偵字第0970015810號卷第171頁至第172頁）
      。辛○○於97年6月20日警察詢問時也供稱「（問：根據
      鑑定報告（警方提示資料）第8頁編號12號車輛，該車車
      身號碼顯影前J0000000號，顯影後J0000000號，引擎號碼
      顯影前後均4G93H010841號，惟報告內容顯示引擎號碼部
      位經變造，對此你如何解釋？）這部車情形跟上面編號1
      的狀況相同，而且我有帶同警方前往當初我竊車地點查證
      ，是我自己於97年4月28日6時許在雲林縣斗六市鎮○路81
      巷與大學路口處（歐悅汽車旅館對面巷子內），持自備汽
      車鑰匙破壞車門後竊取該車，再前往自己租賃之員新保修
      廠進行車身及引擎之改製工作，因為我在磨毀引擎號碼後
      再重新打製引擎號碼的步驟，重複有2、3次，所以警方進
      行引擎號碼的電解會無法顯影，這部車我確定整車車身及
      引擎全部都是原失竊車主的沒錯。」（高市警三二分偵字
      第0970015810號卷第18頁）。
    (8)就編號8（即扣押物編號14）所示車輛：被害人己○○於
      97年6月23日之警察詢問筆錄（高市警三二分偵字第09700
      15810號卷第87頁至第89頁）、己○○立具之贓物認領保
      管單（高市警三二分偵字第0970015810號卷第93頁）、高
      雄市政府警察局車輛尋獲電腦輸入單（高市警三二分偵字
      第0970015810號卷第90頁）、失車-唯讀案件基本資料（
      高市警三二分偵字第0970015810號卷第262頁）、金相實
      驗室委託試驗報告表（高市警三二分偵字第0970015810號
      卷第91頁至第92頁，同第146頁）、贓車套用之6L-3047號
      車輛之汽車出廠與貨物稅完稅照證、汽（機）車過戶登記
      書、拓印引擎號碼CG00000000各1紙（97年度偵字第2873
      號卷第145頁至第147頁）、此一車輛照片2張（高市警三
      二分偵字第0970015810號卷第175頁至第176頁）。辛○○
      於97年6月20日警察詢問時也供稱「（問：根據鑑定報告
      （警方提示資料）第9頁編號14號車輛，該車車身號碼顯
      影前K11GXA005027號，顯影後K11GXA000？41號，引擎號
      碼顯影前後均CG00000000號，惟報告內容顯示引擎號碼部
      位無法辨識是否遭變造，又另經警方向警政署資訊室以資
      訊傳撥條件比對方式（比對同廠牌、同年份、同車款、同
      顏色、同西西數之條件全國失竊車輛進行比對）查證失竊
      車輛，對此你如何解釋？）這部車情形跟上面編號1的狀
      況相同，而且我有帶同警方前往當初我竊車地點查證，是
      我自己於96年8月8日6時40分許在雲林縣斗南鎮○○○路
      226號透天厝前，持自備汽車鑰匙破壞車門後竊取該車，
      再前往自己租賃之員新保修廠進行車身及引擎之改製工作
      ，因為我在磨毀引擎號碼後再重新打製引擎號碼的步驟，
      重複有2、3次，所以警方進行引擎號碼的電解會無法顯影
      ，這部車我確定整車車身及引擎全部都是原失竊車主的沒
      錯。」（高市警三二分偵字第0970015810號卷第19頁）。
    (9)就編號9（即扣押物編號16）所示車輛：被害人乙○○於
      97年5月31日之警察詢問筆錄（高市警三二分偵字第09700
      15810號卷第94頁至第96頁）、乙○○立具之贓物認領保
      管單（高市警三二分偵字第0970015810號卷第100頁）、
      高雄市政府警察局車輛尋獲電腦輸入單（高市警三二分偵
      字第0970015810號卷第97頁）、失車-唯讀案件基本資料
      （高市警三二分偵字第0970015810號卷第263頁至第264頁
      ）、贓車套用之C5-5722號小客車車號查詢汽車車籍（原
      審97年度訴字第1332號卷第75頁）、金相實驗室委託試驗
      報告表（高市警三二分偵字第0970015810號卷第98頁至第
      99頁，同第148頁）、此一車輛照片2張（高市警三二分偵
      字第0970015810號卷第179頁至第180頁）。辛○○於97年
      6月20日警察詢問時也供稱「（問：根據鑑定報告（警方
      提示資料）第11頁編號16號車輛，該車車身號碼顯影前MD
      17335號，顯影後MD10217號，引擎號碼部分經實施電解法
      鑑驗時發現，該引擎號碼部位為膠合（以A、B膠或塑鋼黏
      合而成）以字模打製引擎號碼鋁片對此你如何解釋？）這
      部車跟上面編號1的狀況相同，是我自己於96年2月7日7時
      許在台中縣太平市○○街2號前，持自備汽車鑰匙破壞車
      門後竊取該車，再前往自己租賃之員新保修廠進行車身及
      引擎之改製工作，因為我在磨毀引擎號碼後（磨的很深）
      ，再將事故車輛之引擎號碼鋁金屬用電鋸切割下來後，再
      用塑鋼土黏上，原以磨滅引擎號碼部位偽裝，所以警方進
      行引擎號碼的電解會無效，但是警方有視出破綻，而將我
      偽裝的引擎號碼取下查明，這部車我確定整車車身及引擎
      全部都是原失竊車主的沒錯。」（高市警三二分偵字第09
      70015810號卷第20頁）
二、被告甲○○供承：位於雲林縣虎尾鎮○○里○○路1-2號之
    奇億汽車商行，登記名義人雖為其同居人劉妙華，惟其為實
    際負責人，此並有奇億汽車營利事業登記證影本（高市警三
    二分偵字第0970015810號卷第136頁）可以佐證。又辛○○
    於97年6月6日警察詢問時供稱「（問：警方於97年5月30 日
    持台灣雲林地方法院法官所簽發之搜索票，至雲林縣虎尾鎮
    ○○里○○路1-2號（奇億汽車）及雲林縣斗南鎮○○路○
    段684號後方廢棄之廠房內（員新汽車保修廠）執行搜索勤
    務，其中在奇億汽車查扣共計有16部車輛，另於雲林縣斗南
    鎮○○路○段684號後方廢棄之廠房內（員新汽車保修廠）
    有查扣1部贓車及一份係失竊車輛5668-LF車內一併遭竊之車
    主物件，這些車輛中有哪些係你所有偷竊而來？）警方有提
    供查扣車輛相片供我指證，我自己所偷竊之車輛我都有在相
    片下方簽名表示是我偷竊之車輛（編號1、編號2、編號6、
    編號7、編號12、編號14、編號15、編號16），另外警方於
    雲林縣斗南鎮○○路○段684號後方廢棄之廠房內（員新汽
    車保修廠）有查扣1部贓車（9026-LK）及一份係失竊車輛56
    68-LF車內一併遭竊之車主物件，也都是我所偷竊的。」、
    「我都是駕駛我自己所有的轎車，在路上我隨機看見可以下
    手的車輛後，便將自己車輛停放於現場附近，走路至下手車
    輛，持我自己準備好的一般汽車鑰匙，插入車門鑰匙孔強行
    打開車門後，進入車內亦使用一般汽車鑰匙打開電門後，竊
    取得手離開案發現場，再自己駕駛贓車駛至雲林縣斗南鎮○○路○段684號後方廢棄之廠房內（員新汽車保修廠板金區
    ）停放，再搭乘計程車返回現場駕駛自己的車輛回員新汽車
    保修廠板金區內，再使用上述二種改製贓車借屍還魂手法處
    理贓車，完成後再將車輛駛至雲林縣虎尾鎮○○里○○路1-
    2號（奇億汽車）賣給甲○○。」（高市警三二分偵字第097
    0015810號卷第5頁至第8頁），而被告甲○○也供稱：附表
    一編號1至9車輛均係向辛○○所購買，足以認定甲○○向辛○○購買該9部車輛。再者，被告甲○○透過辯護人具狀說
    明如附表一之購買時間及價格（原審97年度訴字第1332 號
    卷第73頁），然而，就編號8（即扣押物編號14）所示車輛
    之失竊時間為96年8月8日，其所陳報之買入時間為96年2-3
    月間，顯然有誤，經詢問其確切買入時間，其供稱已不記得
    ，因此只能認定是在96年8月8日之後的某日購入。
三、被告甲○○辯稱「當時知道辛○○這個人在彰化縣埤頭鄉開
    了大的修車廠，裡面員工有1、20個，他賣我1、20萬的車子
    我根本不知道他會做這種事情，我判斷上他是不會做這種事
    情的人，我去標的車子去監理站驗車驗不過，我跟辛○○買
    的車子去監理站驗車沒有問題，我沒有藥水可以檢驗有無問
    題，也不可能檢驗客戶的車子，本案裡面的一部車，我同行
    長輩賣經驗比我久，他們也看不出來，我們賠償別人15萬元
    ，1人分擔5萬元，那個實在很難判斷，如果我可以判斷，我
    怎麼會去標一台17萬多的車子，賣1萬多元，辛○○對外說
    我知情，是配合檢察官講的，為了是要交保，這以後抓到可
    以問他，我被騙的錢都被辛○○拿去了，沒有賣出去的都被
    扣了，我都還要去跟客人和解，我雖然沒有錢請律師我還是
    去跟被害人和解，我都是清清白白做事情，我從頭到尾電話
    也沒有換，如果做壞事的人電話是換來換去的，現在賠償，
    跟客戶都是分期，有5千、1萬、2萬的，如果我知道車子有
    問題，我怎麼敢賣給國代的女朋友，他（黑松）勢力那麼大
    ，我怎麼敢賣那種車給他」（見原審97年度訴字第1332號卷
    第218頁）。經查：
    被告甲○○曾由本院84年度上訴字第793號判決認定「(一)
      於79年2月間，向雲林縣莿桐鄉文修汽車保養廠購得原廖
      捷熙所有因車禍撞損之000-0000號BMW牌525Ｉ型自小客車
      ，修理後，於79年11月12日，在松億汽車商行，以85萬元
      之價格售予楊慶賢，楊慶賢於79年12月4日向新竹區監理
      所辦理原號牌之繳銷，並於79年12月12日向新竹區監理所
      申請領得號碼000-0000號之新號牌，之後因該車發生車禍
      撞毀，楊慶賢遂至松億汽車商行將該車賣與甲○○（並於
      79年12月17日向新竹區監理所辦理過戶登記予吳錦春名下
      之手續），而甲○○為求自楊慶賢買回之牌號000-0000號
      自用小客車得以發揮其車籍資料之經濟利益，遂基於故買
      贓車之概括犯意，在松億汽車商行內，向綽號『鐵管』之
      不詳姓名男子，以16萬元購得同廠牌、車型之贓車（原石
      智勝所有，於79年12月18日，在台中市○○街129號前失
      竊之000-0000號自小客車），且基於變造並行使車身號碼
      之概括犯意，將石智勝失竊之上開車輛車身號碼由AHC231
      1LGB24350號塗改變造為AHC2309K0000000號，頂用000-00
      00號自用小客車之車籍資料，足以生損害於石智勝及監理
      機關管理車籍之正確性，復因贓車為黑色，遂於80年1月8
      日以不知情之其妹吳錦春名義，向雲林監理站申請將000-
      0000號小客車之車身顏色由灰色變更為黑色後，於80年2
      月上旬某日，在松億汽車商行，將上開石智勝所失竊而經
      變造車身號碼之小客車，再以25萬元之價格，賣與明知上
      情卻仍故買之楊慶賢（於80年2月5日，向雲林監理站辦理
      由吳錦春過戶登記予楊慶賢之父楊添德之手續）收受而以
      懸掛000-0000號車牌之方式使用（嗣000-0000號車牌經繳
      銷後重領JQ-1262號車號牌）。(二)又於79年9月上旬某日，
      在位於雲林縣口湖鄉○○段275號之發修汽車修護廠，以
      52萬元之價格向柯竣津購得原何明月所有，因車禍車頭全
      毀之000-0000號賓士230型自用小客車（於79年9月15日辦
      理過戶，登記在章新元名下，並由何明月於79年9月15日
      繳銷000-0000車號牌，而甲○○則以章新元之名義重領00
      0-0000號車號牌），之後，甲○○為求自柯竣津買回之牌
      號000-0000號（即重領後車號牌後之000-0000號）自用小
      客車得以發揮其車籍資料之經濟利益，遂基於故買贓物之
      概括犯意，自不詳姓名年籍之人，以不詳價格購入同廠牌
      、車型之贓車（原劉文龍所有，於79年9月12日上午3時許
      ，在台北市○○街244號前失竊之000-0000號同型自小客
      車），且基於變造並行使車身號碼之概括犯意，將劉文龍
      失竊之上開車輛之車身號碼由WDB0000000B137950號塗改
      變造為WDB0000000A649327號，頂用000-0000號自用小客
      車之車籍資料，足以生損害於劉文龍及監理機關車籍之正
      確性，再於79年11月間某日，在其開設之松億汽車商行，
      將上開劉文龍所失竊而經變造車身號碼之自用小客車，以
      90萬元之價格賣與林瑞隆收受而以懸掛000-0000使用（於
      79年11月15日辦理過戶，登記在南紡企業股份有限公司名
      下），林瑞隆購得該贓車後（其間並於79年11月28日，向
      台南監理站再辦理由南紡企業股份有限公司將該車過戶登
      記予林瑞隆之手續；又於80年3月15日，向雲林監理站辦
      理繳銷000-0000車號牌，重領000-0000號車牌；復於81年
      3月11日，向雲林監理站辦理000-0000號車牌之繳銷手續
      ，重領得SE-5230號車號牌；且於81年5月7日，再向雲林
      監理站辦理由林瑞隆過戶登記予林瑞隆所負責經營之瑞隆
      土木包工業之手續。）於81年7月間某日，在松億汽車商
      行，再將該車體為000-0000號而車號牌為SE-5230號之自
      用小客車，以50萬元之價格賣與甲○○，由甲○○收受（
      於81年7月6日，向雲林監理站辦理由瑞隆土木包工業過戶
      登記予不知情之其妹吳錦春），甲○○向林瑞隆購回該車
      後，復於81年7月27日，在松億汽車商行內，以80萬元之
      價格將該車賣與黃世聰收受使用，並於買賣當日向雲林監
      理站辦理由吳錦春過戶登記予黃世聰之手續。嗣黃世聰再
      於82年6月1日，在高雄市○○區○○街24之3號，以78萬
      元之價格，將該車賣與陳坑收受使用。(三)於80年2月間某
      日，基於如上同一變造並行使車身號碼之概括之犯意，在
      嘉義縣大林鎮加油站附近，將賓士300蘋果綠124型及賓士
      190型贓車各1部及行車執照，交付江本能，轉託徐明朝，
      以3萬元之代價，將各該車輛之原車車身號碼塗改變造為
      如行車執照所示車號；經徐明朝將上開車輛之車身號碼變
      造完畢交付江本能後，由江本能於翌日在同址將各該小客
      車交付甲○○收受使用。(四)復另行起意，於82年3月間，
      明知何鴻宜託其出售之不詳車號BMW520型自小客車係以贓
      車套裝而該車之車身號碼已遭塗改變，仍予以收受，並於
      同年3、4月間，在雲林縣虎尾鎮若瑟醫院旁，以72萬元之
      價格，將該贓車牙保賣與江本能收受，因性能不佳，江本
      能於隔日退還該車，甲○○嗣復交還何鴻宜。」等事實，
      就牙保贓物罪，經判處有期徒刑8月確定；就偽造文書部
      分經本院85年上更一字第257號判處有期徒刑3年確定；上
      開案件經合併定應執行有期徒刑3年4月，於87年6月2日因
      縮短刑期假釋出監，89年1月19日縮刑假釋期滿，有本院
      84年度上訴字第793號判決列印本1件（附於原審97年度訴
      字第1332號卷第76頁至第79頁）、台灣高等法院被告前案
      紀錄表1件在卷可證。足見其於79年至82年即曾從事贓車
      變造車身號碼、引擎號碼，套用合法車籍，而後出售的工
      作，則被告甲○○所辯「這個很難判斷」、「不知道辛○○在做這種工作」云云，不足採信。
    辛○○於97年10月06日警察詢問時供稱「（問：你與甲○○、劉妙華、劉靜芬等人之配合分工方式為何？請詳述之
      ？）我之前與甲○○、劉妙華、劉靜芬等人之配合分工方
      式為甲○○先用劉妙華、劉靜芬2人名義購入車禍事故車
      輛後再將其車輛及車籍資料拿給我，由我來行竊同型車輛
      進行變造後再交予甲○○出售，甲○○所指控我所販售的
      這些車輛，並非由我所代工《指行竊車輛後變造出售》，
      這些車輛是他將購入之車禍事故車輛車籍資料拿給其他同
      夥所配合代工（指行竊車輛後變造出售）變造的，不是我
      所為，高雄三民二分局所查獲之6輛失竊車輛中也都是他
      先將購入之車禍事故車輛車籍資料拿給我後我再代工《指
      行竊車輛後變造出售），但是那6輛失竊車輛，並非都是
      我所代工，也有別人所代工車輛。」、「（問：你所出售
      予甲○○等人之車輛？有否簽立買賣合約書？）正常車輛
      會簽立買賣合約書，但是代工《指行竊車輛後變造出售》
      車輛則沒有合約。」、「（問：有多人在與甲○○等人配
      合代工（指行竊車輛後變造出售）？）我知道除了我以外
      還有2個人在與甲○○等人配合代工《指行竊車輛後變造
      出售》，每1輛車代工代價是4萬元至5萬元。」、「（問
      ：甲○○供稱，你利用他看不懂車輛狀況？而出售給他失
      竊變造的車輛？有無此事？）甲○○之供稱，不實在，他
      不僅看得懂車輛狀況，而且他從事出售失竊變造的車輛時
      間有10年之久了，他不可能看不出車輛有沒有問題。」（
      北市警刑大三字第09732105700號卷第35頁至第36頁），
      於97年10月28日檢察官訊問時供稱「〈提示車牌T4-6033
      車輛照片〉（問：這一台車子是否你賣給甲○○？）不是
      ，是甲○○給我錢，我去買。」、「（問：為何這3台車
      子都是贓車？）我知道T4-6033是贓車，甲○○也知道。
      」、「（問：事故車的收購是何人負責？）我負責變造車
      身號碼，甲○○負責出錢買事故車，變造車身的部分是由
      我去偷來的，其他的部分由其他代工的人去處理，所以，
      甲○○知道我們去找偷來的車。」、「（問：你的意思是
      說你有跟甲○○提到，交給甲○○的車是偷來的車子？）
      是。」、「（問：是否有告訴甲○○車子是偷來的？）有
      。」（97年度偵字第5049號卷(二)第62頁至第64頁，結文在
      第65頁），於97年11月18日檢察官訊問時供稱「〈提示照
      片車輛T4-6033〉（問：是你去何處購買？）彰化縣社頭
      鄉一個修理廠跟蔡國良買的，之後甲○○買事故車，他將
      事故車拖到我的修車廠，我再組裝，組裝完成後再交給甲○○，過戶的部分是車子買回之後就叫甲○○去過戶，所
      以車子不是我偷的，是與蔡國良有關。」（97年度偵字第
      5049號卷(二)第78頁至第79頁，結文在第80頁）。雖然辛○○此部分供述內容，與其於97年6月6日警察詢問時供述內
      容，就車輛是否為辛○○親自竊取有所出入，然而，就甲○○知悉各該車輛均為他人所失竊一節，辛○○的供述卻
      是十分堅定，其所辯「不知道這些是贓車」、「不知道辛○○在做這種工作」云云，不足採信。
    就附表一編號8（即扣押物編號14）所示車輛，辛○○於
      97年8月7日檢察官訊問時供稱「〈提示警卷175、176頁照
      片〉（問：這輛車哪裡來的？）偷的，跟第一輛一樣買車
      籍資料來變造車身號碼跟引擎號碼。這輛車在斗南往西螺
      方向的台一線路旁，96年8月8日偷的。這輛車我賣給甲○○8萬元。車籍資料有給甲○○。」、「（問：甲○○為
      何說這輛車籍資料沒有齊全所以沒有辦法辦過戶？）甲○○拿資料去辦過戶發現是重大事故所以驗車沒有辦法驗過
      。」、「（問：當時甲○○有無把8萬元給你了？）有。
      他發現沒有辦法辦過戶叫我去處理，叫我想辦法看有無辦
      法驗車驗過去。」、「（問：叫你想什麼辦法可以驗車驗
      過去？）我去問監理所，監理所說要有修理過程的相片，
      才可以驗過去。因為這輛車事實上是偷來的沒有修。後來
      甲○○說那先擺在車行賣，叫我去想辦法處理。」、「（
      問：監理所說要有照片，你有跟甲○○講？）有，甲○○
      說他跟我買車是我的事情他叫我自己去處理，他說我沒有
      辦法處理要把車還我叫我退錢給他。」、「（問：你有無
      跟甲○○提到這輛車事實上沒有修理過程？）沒有。」（
      97年度偵字第3493號卷第37頁），被告甲○○也供稱「編
      號14這部車，我跟他買很久，他證件沒有辦法讓我過戶」
      （原審97年度訴字第1332號卷第168頁背面）。查以甲○○79年至82年就在從事贓車變造車身號碼、引擎號碼，套
      用合法車籍，而後出售的工作經驗，當然曉得辛○○賣給
      他的車子是怎麼回事，突然被監理人員發現是「重大事故
      車」（被套用車籍之車輛），也不急著要退貨，仍然還是
      將車子擺在奇億汽車商行展售，另外叫辛○○「想辦法處
      理」，更加證明甲○○完全清楚這些向辛○○購入的車輛
      ，是贓車變造車身號碼、引擎號碼後，套用事故車之車籍
      。
    被告甲○○辯稱他對中古車不內行，因此在估價方面會經
      常電話請教同行的謝旺興，而證人謝旺興也到庭證實這一
      點。然而，謝旺興也提到他只是在電話中就車種、年份，
      協助甲○○估價，未曾實際到場看過車輛（原審97年度訴
      字第1332號卷第183頁背面）。查就中古車的一般行情請
      教同行，應該是合理的行為，並不特殊，其與被告甲○○
      是否故意要購買贓車毫無關聯。而證人謝旺興也在檢察官
      詰問時，證稱「（問：就你所知，中古車行如何防範買到
      贓車？）就我認知，不認識的車子不買，假如有人持行照
      去我那邊賣車，我看是台中的，我也不買，我不買外地車
      ，我都是買業務、親戚、熟悉的車子，有人介紹的車子，
      我可以找到來源的車子，我才買。」（原審97年度訴字第
      1332號卷第182頁）。按被告甲○○既然知道辛○○是在
      開修車廠，竟然一直有中古車可以賣給甲○○，甲○○如
      果無意故買贓物，就應該會懷疑辛○○這些車輛的來源。
      再者，謝旺興於檢察官訊問時，同時也證稱「（問：中古
      車你算是他的前輩，是否有提點被告小心買到贓車？）從
      來沒有講過這個問題。」（原審97年度訴字第1332號卷第
      184頁），既然被告甲○○經常就中古車的一般行情請教
      謝旺興，如何會不就最重要的這一點請教謝旺興，是應認
      為，原因就在於甲○○根本不需要就這一點請教謝旺興，
      因為甲○○就是故意要購買贓車。
    被告甲○○提出台灣彰化地方法院民事執行處函影本、汽
      車新領牌照登記書影本、汽（機）車各項異動登記書影本
      、汽（機）車過戶登記書影本、股份有限公司分公司變更
      登記表影本、台中市政府營利事業登記證影本各1件（原
      審97年度訴字第1332號卷第56頁至第62頁），辯稱其曾於
      93年2月24日在台灣彰化地方法院標購法拍車（牌照號碼
      QS-2138），因不知如何辨識車身號碼是否經變造，至驗
      車時才發現該法拍車之車身號碼經過變造。然而，本院認
      為，會有這樣的事情發生，應該只是因為被告甲○○相信
      法院民事執行處查封來的車輛不至於是贓車，因而疏忽。
      此與其向辛○○購買贓車的交易形態，本來就有所不同，
      難以比擬。
    被告甲○○及其辯護人請求交互結問證人辛○○，本院乃
      向另案在台灣雲林第二監獄執行之辛○○借提到院作證。
      證人辛○○於99年2月23日結證稱：「從事修理汽車行業
      有十幾年，自己擔任老闆修理汽車，自83年到96、97年間
      。本件案發的時候，有在經營汽車修車廠。因中古車買賣
      認識甲○○，甲○○當時在賣中古汽車，他開的中古汽車
      車行，是奇億汽車商行。（甲○○選任辯護人問：你與甲○○做中古車的買賣交易的時間持續有多久？）我之前開
      設汽車修理廠，甲○○購買中古車後，將汽車拿到我的修
      車廠做板金修補才認識，之後我才有賣中古汽車給甲○○
      。至於買賣中古汽車持續的時間有多長，我不記得了。（
      問：請審判長提示雲林地檢署97年度偵字第3493號卷第43
      頁和解書，和解書上所載高雄市三民二分局查獲的本田K9
      、K8白、K8黑中華三菱02銀色、00年銀色1.6、00年銀色
      、02年黑1.8、日產1.3白色，共計8台車，請問這8台車是
      否你販售給甲○○？）是。（問：這8台車你可不可以對
      照原審判決書附表，指出那1台車是那1個編號？）起訴書
      第26-27頁車牌號碼8H-2555號、8V-9029號、7773-LS、52
      37-GT、DU-3690、1988-SF這6台車是我賣給甲○○的。其
      他的兩部不是我賣給甲○○的。（問：請看雲林地院判決
      書第27頁編號1-3號，這3台車並不在你剛剛所述的6台車
      範圍內，你能否回憶一下是否你賣給甲○○的車？）這3
      台車我不知道。（問：甲○○承認如原審判決附表一編號
      1到9，這9台汽車，都是向你購買的，你有何意見？）我
      賣給他的車子時間那麼久了，當時和解也有寫說車子的資
      料，除了剛剛我承認賣給的6部外，其餘的我不敢確定。
      （問：你剛剛承認的那6部汽車賣給甲○○的車子，你如
      何取得？）我自己去竊取的。（問：你偷來這6台汽車後
      ，你之後如何處理？）在我的修車廠修改變造引擎號碼，
      然後再賣給甲○○。（問：你將這6台汽車賣給甲○○的
      時候，有沒有跟他表明車輛的來源？）這事情過很久了，
      要依我以前在高雄市三民分局警詢的警詢筆錄為準。（問
      ：今天會傳訊你來問，主要是你以前在警詢及偵查中所述
      好像反反覆覆，你一會兒說甲○○不知道車子是偷來的，
      之後又說你有告知甲○○車是偷來的，請審判長逐一提示
      97年偵字第3493號卷第33頁〈98年8月7日偵訊筆錄〉第36
      頁記載甲○○不知道我車子是偷來的。第39頁記載甲○○
      都不知道我車子是怎麼來的。我已經跟甲○○達成和解80
      萬元給甲○○，並庭呈和解書〈第43頁〉。以上這些你在
      檢察官偵訊中所述是否正確？）這事情過了這麼久了，因
      為當時我的官司也已經很煩，我講了這麼多話，我也忘記
      了，若是要記得的話，也有限。（問：請看同偵查卷第
      103頁，你在97年11月18日檢察官詢問時，又具結證稱：
      『我在97年8月7日所述的供詞都是事實，倘若本案起訴後
      ，如果法院傳訊我當證人我不會反供，和解書也是正確的
      ，甲○○他不知道這6台汽車是我偷來的，我跟他講這是
      事故車修理的。』以上當時的供述，是否正確？）對的。
      （問：請審判長97年度偵字第5049號第2卷第62、63頁，
      你在97年10月28日檢察官偵訊時，同樣具結證稱：『T4-
      6033號車是甲○○給我錢去買的，這台車是贓車，甲○○
      也知道，甲○○知道我們去找偷來的車，我有告訴甲○○
      車子是偷來的。』以上當時的供述，是否正確？）〈辛○○沈默很久後稱〉T4-6033號車是甲○○給我錢去買的，
      當時這部車發生車禍以後，去向對方購買事故車，那是甲○○給我2萬元去買的，因為當時我沒有錢。後來我再去
      購買一部要報失竊要辦理出險的車，再與事故車拼車。後
      面買出險車的部分，我有跟甲○○講。所以甲○○也知道
      去拼裝的那部車也是要報出險的車子。（問：你是否在雲
      林地檢署98年偵字第3350號99年1月9日檢察官偵訊時，你
      有供稱：『我賣給甲○○的車，都沒有告訴他是贓車。』
      以上供述，是否實在？）我賣給甲○○的車子，我都開到
      他的車行，讓他看車況如何，他如果認為可以，我就一併
      拿車籍資料將車子賣給甲○○，如果車子甲○○他不中意
      的話，就沒有賣。我沒有告訴甲○○車子是不是偷來或是
      變造的事情。（問：你賣車給甲○○的中古的車價，是當
      時的市場行情，還是比當時的市場行情偏低？）每一輛車
      的價錢都不一樣，要視車子的現況在買賣，有比一般的行
      情低一點，因為甲○○會殺價。」等語（見本院卷第133-
      135頁）。因證人辛○○在上開時間於本院作證之證詞，
      就被告甲○○是否知道是偷來的車輛之證述，亦反反覆覆
      ，一會兒說甲○○不知道車子是偷來的，又說伊有告知甲○○車是偷來的云云，本院於99年3月30日再訊問證人辛○○，其結證稱：「（本院問：提示台北市警察局警卷第
      36頁背面，甲○○供稱你利用他看不懂車輛的狀況，而出
      售給他失竊的車輛，有無此事？你回答：『甲○○之供稱
      ：不實在，他不僅看得懂車輛狀況，而且他從事失竊、變
      造的車輛有十年之久，他不可能看不出車輛有無問題』，
      你這樣的陳述，是否正確？）是的。（法院問：提示97年
      度偵字第5049號2卷第63頁，你在警局有提到甲○○有委
      託他人變造車身號碼，是什麼意思？你回答：『甲○○購
      買事故車，請別人代工，上次被查獲的有6部，有3部是由
      我代工，有2部在我工廠找到，另3台是另一個姓洪的代工
      。』檢察官再問你，你所謂的代工是否變造車身號碼？你
      回答：『是的』，對於你這樣的陳述，是否正確？）在檢
      察官這邊所訊問的，我所述不實在。（本院問：提示同卷
      同頁數，檢察官問你事故車的收購由誰負責？你回答：『
      我負責變造車身號碼，甲○○負責出錢購買事故車，變造
      車身的部分，是由我去偷來的，其他的部分由其他代工的
      人去處理，所以甲○○知道我們去找偷來的車』，對於你
      這樣的陳述，是否正確？）我所述不正確，車子是我自己
      偷來的，我弄好後，再賣給甲○○的。我沒有跟甲○○講
      說車子是由我偷來的。甲○○是否知道我偷來的車子，再
      賣給他，甲○○並不清楚。（本院問：提示同卷第63頁，
      檢察官再問你，你是否有告訴甲○○車子是偷來的？你當
      時回答：『有』，對於你當時的陳述是否正確？）我當時
      所述不正確。（本院問：當時檢察官在97年10月28日請你
      做證人再陳述的，並有證人筆錄及結文，有何意見？提示
      並告以要旨）沒有意見。（本院問：依照這樣講的話，你
      當時是做偽證嗎？）如果我當時所說的不實在，那就是做
      偽證。（本院再問：你當時在檢察官那邊作證所述，是否
      實在？提示並告以要旨）〈證人辛○○經深思考慮後回答
      〉我在檢察官偵訊中所說的實在。（本院問：究竟甲○○
      知否你賣給他的車，是偷來的？）我將車子賣給甲○○的
      時候，在車行當時是沒有向他說。後來私底下有向甲○○
      講說車子是『借屍還魂』的車。」等語（見本院卷第161-
      163頁）。是證人辛○○在本院作證之證詞，就被告甲○○是否知道是偷來的車輛之證述，原亦反反覆覆，一會兒
      說甲○○不知道車子是偷來的，又說伊有告知甲○○車是
      偷來的云云，經本院於99年3月30日再訊問證人辛○○「
      （法院問：提示97年度偵字第5049號2卷第63頁，你在警
      局有提到甲○○有委託他人變造車身號碼，是什麼意思？
      你回答：『甲○○購買事故車，請別人代工，上次被查獲
      的有6部，有3部是由我代工，有2部在我工廠找到，另3台
      是另一個姓洪的代工。』檢察官再問你，你所謂的代工是
      否變造車身號碼？你回答：『是的』，對於你這樣的陳述
      ，是否正確？）」、「（本院問：提示同卷同頁數，檢察
      官問你事故車的收購由誰負責？你回答：『我負責變造車
      身號碼，甲○○負責出錢購買事故車，變造車身的部分，
      是由我去偷來的，其他的部分由其他代工的人去處理，所
      以甲○○知道我們去找偷來的車』，對於你這樣的陳述，
      是否正確？）」、「（本院問：提示同卷第63頁，檢察官
      再問你，你是否有告訴甲○○車子是偷來的？你當時回答
      ：『有』，對於你當時的陳述是否正確？）」，當時所回
      答在檢察官之證述是『不實在』部分係不正確，於「（本
      院再問：你當時在檢察官那邊作證所述，是否實在？提示
      並告以要旨）〈證人辛○○經深思考慮後回答〉我在檢察
      官偵訊中所說的實在。」。
    綜上所述，被告甲○○所辯不足採信，其上述故買贓物之
      犯行，已經可以認定。
四、核被告甲○○如附表一之所行為，均觸犯刑法第349條第2項
    故買贓物罪。被告甲○○所犯的上述9罪，犯意各別，行為
    也各自獨立，應分別論罪、合併處罰。原審審理結果，認被
    告甲○○罪證明確，因而適用刑法第349條第2項、第51條第
    5款，中華民國96年罪犯減刑條例第2條第1項第3款、第7條
    ，竊盜犯贓物犯保安處分條例第3條第1項、第4條、第5條第
    1項前段，並法官審酌被告甲○○前已有就贓車變造車身號
    碼、引擎號碼，套用合法車籍，而後出售之犯罪，並經執行
    完畢，業如前述，又再觸犯情節相似之本案故買贓物罪，且
    車輛數目更多，理應從重量刑，惟考量其於原審審理中已賠
    償各買受人，有各該和解書、調解書、調解筆錄原本或影本
    在卷可證（原審97年度訴字第1332號卷第188頁至第200頁）
    ，且考量附表一編號2、3之車輛較為高價，其餘則均在10萬
    元左右等一切情狀，分別量處如附表三所示之刑；並敘明就
    附表一編號1、9所示被告甲○○故買贓物之犯罪時間，均在
    96年4月24日之前，合於中華民國96年罪犯減刑條例應予減
    刑之規定，而依該減刑條例第2條第1項第3款、第7條規定，
    各減為有期徒刑4月。又就被告甲○○被量處、減刑後之刑
    ，並依法定應執行刑有期徒刑4年2月。且敘明被告甲○○於
    附表一所示一年左右的時間，就觸犯了9次故買贓物罪，足
    以認定其有犯罪習慣，有必要令其強制工作，因此一併宣告
    於刑之執行前，令入勞動場所強制工作3年。本院審核，原
    判決此部分，認事用法俱無不合，量刑亦稱妥適。被告甲○○上訴否認犯行，且辯稱縱認被告有罪，原判決宣示應於刑
    之執行前令入勞動場所強制工作亦有未當云云。但查，被告
    甲○○確有本案犯行，已於前揭論述甚詳，被告空言否認犯
    行，自不足採。又被告除有上開理由三之所載由本院84年
    度上訴字第793號判決認定有牙保贓物罪之事實，經判處有
    期徒刑8月確定，就偽造文書部分經本院85年上更一字第257
    號判處有期徒刑3年確定之事實外，其於80年間亦因贓物罪
    ，經本院以81年度上易字第266號駁回其上訴確定（即維持
    原審以贓物罪所判處有期徒刑7月）、於82年間因侵占罪，
    經本院以82年度上易字第1323號駁回其上訴確定（即維持原
    審以侵占罪所判處有期徒刑6月），有台灣高等法院被告前
    案紀錄表在卷可佐，而本案被告甲○○於附表一所示一年左
    右之時間，就觸犯了9次故買贓物罪，足以認定其有犯罪習
    慣，有必要令其強制工作，原判決乃併宣示被告應於刑之執
    行前，令入勞動場所強制工作3年，經核尚無不合。從而被
    告甲○○之上訴，為無理由，應予駁回。
據上論斷，應依刑事訴訟法第368條，判決如主文。
本案經檢察官林炎昇到庭執行職務。
中    華    民    國    99    年     4    月    13   日
                  刑事第一庭    審判長法  官  茆臺雲
                                      法  官  蔡長林
                                      法  官  王明宏
以上正本證明與原本無異。
不得上訴。
                                      書記官  黃全忠
中    華    民    國    99    年    4     月    13    日
附錄本判決論罪科刑法條：
中華民國刑法第212條：
偽造、變造護照、旅券、免許證、特許證及關於品行、能力服務
或其他相類之證書、介紹書，足以生損害於公眾或他人者，處一
年以下有期徒刑、拘役或三百元以下罰金。
笫216條：
行使第二百十條至第二百十五條之文書者，依偽造、變造文書或
登載不實事項或使登載不實事項之規定處斷。
第320條第1項：
意圖為自己或第三人不法之所有，而竊取他人之動產者，為竊盜
罪，處五年以下有期徒刑、拘役或五百元以下罰金。
意圖為自己或第三人不法之利益，而竊佔他人之不動產者，依前
項之規定處斷。
第349條第1項：
收受贓物者，處三年以下有期徒刑、拘役或五百元以下罰金。
搬運、寄藏、故買贓物或為牙保者，處五年以下有期徒刑、拘役
或科或併科一千元以下罰金。
竊盜犯贓物犯保安處分條例第3條第1項：
十八歲以上之竊盜犯、贓物犯，有犯罪之習慣者，得於刑之執行
前，令入勞動場所強制工作。
附表一
┌───┬────────────────────┬─────────────────┬────────┬──────┐
│編號  │            失竊車輛                    │   查獲時車輛之情形               │買受人          │備註        │
│      ├────┬───┬────┬──────┼──────┬──────────┤買受時間        │            │
│      │失竊時間│車籍資│車輛型式│車牌號碼    │車牌號碼    │車牌號碼過戶情形    │買受價格        │            │
│      ├────┤料登記│        ├──────┼──────┼──────────┤                │            │
│      │失竊地點│之車主│        │車身號碼    │車身號碼    │車輛勘查情形        │                │            │
│      │        │姓名  │        ├──────┼──────┤                    │                │            │
│      │        │      │        │引擎號碼    │引擎號碼    │                    │                │            │
├───┼────┼───┼────┼──────┼──────┼──────────┼────────┼──────┤
│ 1    │95年8月 │王濫  │中華    │0118-LR     │T4-6033     │於95年11月27日車牌名│甲○○於95年11月│（被告甲○○│
│      │21日23時│（使用│銀色    │            │            │義登記人為「甲○○」│27日以12萬5 千元│適用中華民國│
│      │許      │人：李│2005年份│            │            │。                  │向辛○○購買。再│九十六年罪犯│
│      │        │家景）│1997CC  ├──────┼──────┼──────────┤於97年4月30日以 │減刑條例）  │
│      │        │      │廂式    │700B4835    │00000000    │1.原車身號碼700B4835│12萬元轉售予吳家│            │
│      │        │      │        │            │            │  號經切割焊補套換變│榮（登記於吳黃嬌│            │
│      ├────┤      │        ├──────┼──────┤  造為00000000號。  │娥名下）。      │            │
│      │彰化縣花│      │        │4G63R094306 │4G63R010348 │2.車身經還原鑑識發現│                │            │
│      │壇鄉長春│      │        │            │            │  原車為中華廠牌（銀│                │            │
│      │村南方一│      │        │            │            │  色、1999年份、1997│                │            │
│      │巷395 號│      │        │            │            │  CC）。            │                │            │
│      │前      │      │        │            │            │                    │                │            │
├───┼────┼───┼────┼──────┼──────┼──────────┼────────┼──────┤
│ 2    │96年08月│寅○○│日產    │9308-HX     │8687-HV     │於96年11月22日車牌名│甲○○於96年8 月│            │
│      │14日11時│      │白色    │            │            │義登記人為「陳麗萍」│14日後之某日以不│            │
│      │00分許  │      │2004年份│            │            │                    │詳價格向辛○○購│            │
│      │        │      │1769CC  ├──────┼──────┼──────────┤買。再於96年11月│            │
│      │        │      │轎式    │N16ES076177 │N16ES074678 │1.原車身號碼        │22日以29萬元轉售│            │
│      ├────┤      │        ├──────┼──────┤  N16ES076177號     │予桑悅齊。      │            │
│      │彰化縣埤│      │        │QG00000000  │QG00000000  │  經燒焊磨平重打    │                │            │
│      │頭鄉彰水│      │        │            │            │  套換變造為        │                │            │
│      │路4段497│      │        │            │            │  N16ES074678號。   │                │            │
│      │號前    │      │        │            │            │2.原引擎號碼已遭磨除│                │            │
│      │        │      │        │            │            │  無法還原鑑識。    │                │            │
│      │        │      │        │            │            │3.車身經還原鑑識發現│                │            │
│      │        │      │        │            │            │  原車為日產廠牌（白│                │            │
│      │        │      │        │            │            │  色、2004年份、1769│                │            │
│      │        │      │        │            │            │  CC）。            │                │            │
├───┼────┼───┼────┼──────┼──────┼──────────┼────────┼──────┤
│3     │96年11月│劉王足│國瑞    │5F-6769     │5T-0656     │於97年2 月18日車牌名│甲○○於96年11月│            │
│      │30日06時│金（使│銀色    │            │            │義登記人為「劉靜芬」│30日後之某日以不│            │
│      │30分許  │用人：│2001年份│            │            │                    │詳價格向辛○○購│            │
│      │        │劉政達│1794CC  ├──────┼──────┼──────────┤買。再於97年02月│            │
│      │        │）    │轎式    │ZE0-0000000 │ZE0-0000000 │1.原車身號碼        │18日以29萬元轉售│            │
│      ├────┤      │        ├──────┼──────┤  NE0-00000000號    │予王月麗（登記林│            │
│      │彰化市建│      │        │1ZZ0000000  │1ZZ0000000  │  經燒焊磨平重打    │秀寧名下）。    │            │
│      │和街某空│      │        │            │            │  印套換變造為      │                │            │
│      │地      │      │        │            │            │  ZE0-00000000號。  │                │            │
│      │        │      │        │            │            │2.原引擎號碼已遭磨除│                │            │
│      │        │      │        │            │            │  無法還原鑑識。    │                │            │
│      │        │      │        │            │            │3.車身經還原鑑識發現│                │            │
│      │        │      │        │            │            │  原車為國瑞廠牌（銀│                │            │
│      │        │      │        │            │            │  色、2001年份、1794│                │            │
│      │        │      │        │            │            │  CC）。            │                │            │
├───┼────┼───┼────┼──────┼──────┼──────────┼────────┼──────┤
│4     │97年2月 │壬○○│中華銀色│8H-2555     │8150-LE     │1.於940425時車主為謝│甲○○於97年3 月│            │
│（扣押│28日12時│      │1597CC  │            │            │  忠霖。            │間某日以10萬元向│            │
│編號1 │許      │      │自小客車│            │            │2.於970218車主為劉靜│辛○○購買。    │            │
│）    │        │      │        │            │            │  芬。              │                │            │
│      ├────┤      │        ├──────┼──────┼──────────┤                │            │
│      │彰化市崙│      │        │A50A365A    │A50A1935    │1.車身號碼確認經過變│                │            │
│      │平南路  │      │        ├──────┼──────┤  造。              │                │            │
│      │274號前 │      │        │4G92L054767 │4G92L053592 │2.引擎號碼經目視檢測│                │            │
│      │        │      │        │            │            │  發現有研磨工具痕狀│                │            │
│      │        │      │        │            │            │  況，應經變造。    │                │            │
│      │        │      │        │            │            │3.辛○○供稱係磨毀原│                │            │
│      │        │      │        │            │            │  引擎號碼後再重新打│                │            │
│      │        │      │        │            │            │  製。              │                │            │
├───┼────┼───┼────┼──────┼──────┼──────────┼────────┼──────┤
│5     │97年3月 │庚○○│中華銀色│8V-9029     │5R-8160     │1.於910726時車主為徐│甲○○於97年3 月│            │
│（扣押│12日7時 │      │1584CC  │            │            │  金麗。            │間某日（3 月12日│            │
│編號6 │30分許  │      │自小客車│            │            │2.於940227時車主為林│以後之某日）以10│            │
│）    │        │      │        │            │            │  讌嘉。            │萬元向辛○○購買│            │
│      │        │      │        │            │            │3.於970229由林讌嘉名│。              │            │
│      │        │      │        │            │            │  義過戶予劉妙華名下│                │            │
│      │        │      │        │            │            │  。                │                │            │
│      ├────┤      │        ├──────┼──────┼──────────┤                │            │
│      │彰化市中│      │        │J0000000    │J0000000    │1.車身號碼確認經過變│                │            │
│      │華西路  │      │        ├──────┼──────┤  造。              │                │            │
│      │581號前 │      │        │4G18J027918 │4G18J024451 │2.引擎號碼經目視檢測│                │            │
│      │        │      │        │            │            │  無法辨識是否遭變造│                │            │
│      │        │      │        │            │            │  。                │                │            │
│      │        │      │        │            │            │3.辛○○供稱係磨毀原│                │            │
│      │        │      │        │            │            │  引擎號碼後再重新打│                │            │
│      │        │      │        │            │            │  製。              │                │            │
├───┼────┼───┼────┼──────┼──────┼──────────┼────────┼──────┤
│6     │96年5月 │卯○○│雅哥綠色│7773-LS     │未掛車牌    │1.車身號碼明顯經過切│甲○○於96年5 、│            │
│（扣押│14日9時 │      │1997CC自├──────┼──────┤  除後重新銲接，確認│6 月間某日以10萬│            │
│編號7 │許      │      │小客車  │AD04634     │BA01976     │  經過變造。        │元向辛○○購買。│            │
│）    │        │      │        │            │            │2.引擎號碼經辨識確認│                │            │
│      ├────┤      │        ├──────┼──────┤  係遭變造。        │                │            │
│      │台中市北│      │        │AA-AN05660  │AA-AN07808  │3.辛○○供稱係磨毀原│                │            │
│      │區○○路│      │        │            │            │  引擎號碼後再重新打│                │            │
│      │二段某處│      │        │            │            │  製。              │                │            │
├───┼────┼───┼────┼──────┼──────┼──────────┼────────┼──────┤
│7     │97年4月 │戊○○│三菱黑色│5237-GT     │未掛車牌    │1.車身號碼確認經過變│甲○○於97年5 月│            │
│（扣  │28日6時 │      │1834CC  ├──────┼──────┤  造。              │間某日以12萬元向│            │
│押編號│許      │      │自小客車│J0000000    │J0000000    │2.引擎號碼經目視檢測│辛○○購買。    │            │
│12）  ├────┤      │        ├──────┼──────┤  發現有研磨工具痕狀│                │            │
│      │雲林縣斗│      │        │4G93H020653 │4G93H010841 │  況，應經變造。    │                │            │
│      │六市鎮東│      │        │            │            │3.辛○○供稱係磨毀原│                │            │
│      │路81巷與│      │        │            │            │  引擎號碼後再重新打│                │            │
│      │大學路口│      │        │            │            │  製。              │                │            │
├───┼────┼───┼────┼──────┼──────┼──────────┼────────┼──────┤
│8     │96年8月8│己○○│日產白色│DU-3690     │6L-3047     │1.原車主名義為歐坤福│甲○○供稱於96年│            │
│（扣押│日6時許 │      │1275CC  │            │            │  。                │2、3月間某日（實│            │
│編號14│        │      │自小客車│            │            │2.於940506過戶予新車│際上應為96年8月 │            │
│ ）   │        │      │        │            │            │  主周在名義。      │8日以後之某日） │            │
│      │        │      │        │            │            │                    │以9 萬5千元向陳 │            │
│      ├────┤      │        ├──────┼──────┼──────────┤一龍購買。      │            │
│      │雲林縣斗│      │        │K11GXA000841│K11GXA005027│1.車身號碼確認經過變│                │            │
│      │南鎮延平│      │        │            │            │  造。              │                │            │
│      │北路226 │      │        ├──────┼──────┤2.引擎號碼經目視檢測│                │            │
│      │號前    │      │        │CG00000000  │CG00000000  │  無法辨識是否遭變造│                │            │
│      │        │      │        │            │            │  。                │                │            │
│      │        │      │        │            │            │3.辛○○供稱係磨毀原│                │            │
│      │        │      │        │            │            │  引擎號碼後再重新打│                │            │
│      │        │      │        │            │            │  製。              │                │            │
├───┼────┼───┼────┼──────┼──────┼──────────┼────────┼──────┤
│9     │96年2月7│乙○○│喜美黑色│1988-SF     │C5-5722     │魏畢忠              │甲○○於96年2 、│（被告甲○○│
│（扣押│日7時許 │      │1600CC  ├──────┼──────┼──────────┤3 月間以12萬元向│適用中華民國│
│編號16│        │      │自小客車│MD10217     │MD17335     │1.車身號碼確認經過變│辛○○購買；嗣周│九十六年罪犯│
│）    │        │      │        │            │            │  造。              │聖峰於96年5 月間│減刑條例）  │
│      ├────┤      │        ├──────┼──────┤2.引擎號碼為膠合（以│某日再以15萬元向│            │
│      │台中縣太│      │        │VA-AN07964  │VA-NA19061  │  A ，B 膠或塑鋼黏合│甲○○購買（尚未│            │
│      │平市宜信│      │        │            │            │  而成）以字模打製引│過戶）。        │            │
│      │街2號前 │      │        │            │            │  擎號碼之鋁片。    │                │            │
│      │        │      │        │            │            │3.辛○○供稱係磨毀原│                │            │
│      │        │      │        │            │            │  引擎號碼後，再將事│                │            │
│      │        │      │        │            │            │  故車之引擎號碼鋁金│                │            │
│      │        │      │        │            │            │  屬用電鋸切下，以塑│                │            │
│      │        │      │        │            │            │  鋼土黏上原已磨毀之│                │            │
│      │        │      │        │            │            │  引擎號碼部位。    │                │            │
└───┴────┴───┴────┴──────┴──────┴──────────┴────────┴──────┘
附表二
┌──────┬───────────────────────────┐
│犯罪事實    │所犯罪名及處罰                                        │
├──────┼───────────────────────────┤
│事實欄一(一)所│子○○共同行使偽造許可證，足以生損害於公眾及他人，處有│
│載事實      │期徒刑月；又共同竊盜，處有期徒刑柒月。              │
├──────┼───────────────────────────┤
│事實欄一(二)所│子○○共同行使偽造許可證，足以生損害於公眾及他人，處有│
│載事實      │期徒刑月；又共同竊盜，處有期徒刑捌月。              │
└──────┴───────────────────────────┘
附表三
┌──────┬───────────────────────────┐
│犯罪事實    │所犯罪名及處罰                                        │
├──────┼───────────────────────────┤
│附表一編號1 │甲○○故買贓物，處有期徒刑捌月，減為有期徒刑肆月。    │
│故買贓物事實│                                                      │
├──────┼───────────────────────────┤
│附表一編號2 │甲○○故買贓物，處有期徒刑玖月。                      │
│故買贓物事實│                                                      │
├──────┼───────────────────────────┤
│附表一編號3 │甲○○故買贓物，處有期徒刑玖月。                      │
│故買贓物事實│                                                      │
├──────┼───────────────────────────┤
│附表一編號4 │甲○○故買贓物，處有期徒刑捌月。                      │
│故買贓物事實│                                                      │
├──────┼───────────────────────────┤
│附表一編號5 │甲○○故買贓物，處有期徒刑捌月。                      │
│故買贓物事實│                                                      │
├──────┼───────────────────────────┤
│附表一編號6 │甲○○故買贓物，處有期徒刑捌月。                      │
│故買贓物事實│                                                      │
├──────┼───────────────────────────┤
│附表一編號7 │甲○○故買贓物，處有期徒刑捌月。                      │
│故買贓物事實│                                                      │
├──────┼───────────────────────────┤
│附表一編號8 │甲○○故買贓物，處有期徒刑捌月。                      │
│故買贓物事實│                                                      │
├──────┼───────────────────────────┤
│附表一編號9 │甲○○故買贓物，處有期徒刑捌月，減為有期徒刑肆月。    │
│故買贓物事實│                                                      │
└──────┴───────────────────────────┘

司法院資訊處製作；財團法人民間司法改革基金會備份。
